【裁判字號】    94,訴,3141
【裁判日期】    950410
【裁判案由】    毒品危害防制條例
【裁判全文】
臺灣高雄地方法院刑事判決              94年度訴字第3141號
公  訴  人  臺灣高雄地方法院檢察署檢察官
被      告  乙○○
上列被告因違反毒品危害防制條例案件，經檢察官提起公訴（94
年度毒偵字第6182號），及移送併案（94年度毒偵字第2636號、
第8580號）被告於本院準備程序進行中，就被訴事實為有罪之陳
述，經本院告知簡式審判程序意旨，並聽取公訴人及被告之意見
後，本院合議庭裁定由受命法官獨任依簡式審判程序審理，判決
如下：
    主  文
乙○○連續施用第一級毒品，累犯，處有期徒刑拾月。扣案之海
洛因壹包（淨重壹點肆伍公克，空包裝重零點伍公克）沒收銷燬
，注射針筒參支均沒收。
    事  實
一、乙○○前於民國92年間，因違反毒品危害防制條例案件，經
    本院以92年度簡字第736 號判處有期徒刑7 月確定，於93年
    8 月5 日縮短刑期執行完畢出監。另於88年間，因施用毒品
    案件，經本院以88年度毒聲字第1845號、第1841號、第2992
    號裁定送觀察、勒戒後，認有繼續施用毒品之傾向，經本院
    以88年度毒聲字第3454號裁定令入戒治處所施以強制戒治，
    嗣經本院以88年度毒聲字第6940號裁定停止強制戒治交付保
    護管束，於保護管束期間再因施用毒品，違反保護管束應遵
    守事項情節重大，而經本院以88年度毒聲字第9272號撤銷停
    止戒治續行強制戒治，於89年8 月11日執行完畢，並經臺灣
    高雄地方法院檢察署檢察官於89年9 月29日以89年度戒毒偵
    字第1035號不起訴處分確定。又於91年間，再因施用毒品案
    件，經本院以91年度毒聲字第1327號裁定令入戒治處所施以
    強制戒治，嗣經本院以92年度毒聲字第320 號裁定停止強制
    戒治交付保護管束，於92年3 月12日保護管束期滿執行完畢
    。詎仍不知戒絕毒癮，明知海洛因係毒品危害防制條例第2
    條第2 項第1 款所明定之第一級毒品，不得持有及施用，仍
    於前述強制戒治執行完畢釋放後5 年內，復基於施用第一級
    毒品海洛因之概括犯意，自94年4 月下旬某日起至94年10月
    5 日（併案意旨書誤載為94年11月5 日，業經公訴人當庭更
    正）18時5 分許回溯24小時內某時止，連續在其位於高雄縣
    阿蓮鄉○○路112 巷16弄10號住處，以將海洛因摻水置入針
    筒內施打身體之方式，施用第一級毒品海洛因多次。嗣(1)於
    94年6 月19日14時50分許，為警在高雄縣阿蓮鄉○○村○○
    道路上工寮旁查獲，並扣得乙○○所有供施用毒品所用之注
    射針筒1 支；(2)於94年8 月12日11時24分許，經臺灣高雄地
    方法院檢察署觀護人通知採集尿液送驗後，檢驗結果呈嗎啡
    陽性反應；(3)於94年10月5 日15時30分許為警持臺灣臺南地
    方法院核發之搜索票，在台南縣關廟鄉龜洞村龜洞40之5 號
    搜索查獲，並扣得乙○○所有之海洛因1 包（淨重1.45公克
    ，空包裝重0.5 公克）及供施用毒品所用之注射針筒2 支；
    並於上開(1)、(3)所示之時、地為警查獲後，經得乙○○同意
    採尿送驗後均呈嗎啡陽性反應，始悉上情。
二、案經高雄縣政府警察局湖內分局、高雄市政府警察局三民第
    二分局報請臺灣高雄地方法院檢察署檢察官及臺南市警察局
    第一分局報請臺灣臺南地方法院檢察署檢察官偵查起訴及併
    案。
    理  由
一、按本件被告乙○○所犯係死刑、無期徒刑、最輕本刑為3 年
    以上有期徒刑以外之罪，其於準備程序就前揭被訴事實為有
    罪之陳述，經受命法官告知簡式審判程序之旨，並聽取其與
    公訴人之意見後，本院認無不得或不宜改依簡式審判程序進
    行之處，爰依刑事訴訟法第273 條之1 第1 項、第284 條之
    1 ，裁定本件由受命法官獨任進行簡式審判程序，合先敘明
    。
二、上開犯罪事實，業經被告乙○○於偵訊及本院審理時坦承不
    諱。且查：
  (一)被告於94年6 月19日18時10分許、94年8 月12日11時24分許
    、94年10月5 日18時5 分許所採集之尿液，經送驗結果，均
    呈嗎啡陽性反應，此有臺灣檢驗科技股份有限公司94年7 月
    4 日報告編號KＺ000000000000號、94年8 月25日報告編號KＺ
    000000000000號濫用藥物尿液檢驗報告、長榮大學94年10月
    20日確認報告、高雄縣政府警察局湖內分局嫌犯代號與真實
    姓名對照表、臺灣高雄地方法院檢察署受保護管束人尿液檢
    體監管紀錄表、臺南市警察局第一分局送驗尿液及年籍對照
    表各1 紙附卷可稽。扣案之疑似海洛因粉末1 包，經送請法
    務部調查局鑑定結果，認確含第一級毒品海洛因成份（淨重
    1.45公克，空包裝重0.5 公克），此有法務部調查局94年12
    月15日調科壹字第200005914 號鑑定通知書1 紙在卷可憑，
    並有供施用毒品所用之注射針筒3 支扣案可證。此外，復有
    搜索扣押筆錄、扣押物品目錄表各2 份、照片2 張附卷足佐
    。被告前揭自白與事實相符，應堪採為被告有罪之證據，則
    被告連續施用第一級毒品海洛因多次之犯行，堪以認定。
  (二)被告前於88年間，因施用毒品案件，經本院以88年度毒聲字
    第1845號、第1841號、第2992 號 裁定送觀察、勒戒後，認
    有繼續施用毒品之傾向，經本院以88年度毒聲字第3454號裁
    定令入戒治處所施以強制戒治，嗣經本院以88年度毒聲字第
    6940號裁定停止強制戒治交付保護管束，於保護管束期間再
    因施用毒品，違反保護管束應遵守事項情節重大，而經本院
    以88年度毒聲字第9272號撤銷停止戒治續行強制戒治，於89
    年8 月11日執行完畢，並經臺灣高雄地方法院檢察署檢察官
    於89年9 月29日以89年度戒毒偵字第1035號不起訴處分確定
    。又於91年間，再因施用毒品案件，經本院以91年度毒聲字
    第1327號裁定令入戒治處所施以強制戒治，嗣經本院以92年
    度毒聲字第320 號裁定停止強制戒治交付保護管束，於92年
    3 月12日保護管束期滿執行完畢，此有臺灣高等法院被告前
    案紀錄表1 紙在卷足參，其於前案強制戒治執行完畢後，5
    年內再犯本件施用毒品罪之事實，事證明確，應予依法論科
    。
三、按海洛因係毒品危害防制條例第2 條第2 項第1 款所明定之
    第一級毒品，不得持有及施用。核被告乙○○所為施用第一
    級毒品海洛因之行為，係犯毒品危害防制條例第10條第1 項
    之施用第一級毒品罪。其施用第一級毒品海洛因前後，持有
    海洛因之低度行為，應為施用之高度行為所吸收，不另論罪
    。被告先後多次施用第一級毒品之犯行，時間緊接，犯罪構
    成要件相同，顯係基於概括犯意反覆為之，為連續犯，應依
    刑法第56條之規定論以一罪，並依法加重其刑。被告前於92
    年間，因違反毒品危害防制條例案件，經本院以92年度簡字
    第736 號判處有期徒刑7 月確定，於93年8 月5 日縮短刑期
    執行完畢，此有臺灣高等法院被告前案紀錄表1 份附卷可憑
    ，其前受有期徒刑之執行完畢後，5 年內再犯本件有期徒刑
    以上之罪，為累犯，應依刑法第47條之規定，加重其刑，並
    依法遞加之。本件起訴書於起訴事實雖僅記載被告於94年4
    月下旬某日起至同年6 月18日止，連續施用第一級毒品海洛
    因多次之犯行，然檢察官就犯罪事實一部起訴者，其效力及
    於全部，被告其餘數次施用海洛因之犯行，與前揭業經起訴
    有罪部分，時間緊接且犯罪構成要件相同，顯係基於概括犯
    意而為之，有連續犯裁判上一罪關係，並經檢察官移請併案
    審理，本院自得併予審理，併此敘明。爰審酌被告經觀察、
    勒戒及強制戒治後，均未能戒絕其毒癮，足證前開保安處遇
    措施已難收矯治其惡性，惟念其於犯罪後坦承犯行及所犯為
    自戕行為等一切情狀，量處如主文所示之刑，以資懲儆。扣
    案之第一級毒品海洛因1 包（淨重1.45公克，空包裝重0.5
    公克），屬查獲之第一級毒品，爰依毒品危害防制條例第18
    條第1 項前段規定宣告沒收銷燬之。至於鑑驗耗損之第一級
    毒品海洛因，既已滅失，爰不再行諭知沒收銷燬。另扣案之
    注射針筒3 支，為被告所有供施用第一級毒品海洛因所用，
    施用後已經清洗，業據被告於本院審理時供明在卷，況檢察
    官亦未舉證證明為違禁物，爰依刑法第38條第1 項第2 款宣
    告沒收。
據上論斷，應依刑事訴訟法第273 條之1 第1 項、第284 條之1
、第299 條第1 項前段，毒品危害防制條例第10條第1 項、第18
條第1 項前段、第23條第2 項，刑法第11條、第56條、第47 條
、第38條第1 項第2 款，判決如主文。
本案經檢察官甲○○到庭執行職務。
中    華    民    國    95    年    4     月    10    日
                  鳳山刑事第1 庭      法  官  林芳華
以上正本證明與原本無異。
如不服本判決，應於判決送達後10日內，向本院提出上訴狀。
中    華    民    國    95    年    4     月    11    日
                                      書記官  賴佳慧
附錄本案論罪科刑法條全文
毒品危害防制條例第10條
施用第一級毒品者，處6月以上5年以下有期徒刑。
施用第二級毒品者，處3年以下有期徒刑。


司法院資訊處製作；財團法人民間司法改革基金會備份。
